【裁判字號】    99,易,1362
【裁判日期】    990730
【裁判案由】    毒品危害防制條例
【裁判全文】
臺灣臺中地方法院刑事判決              99年度易字第1362號
公  訴  人  臺灣臺中地方法院檢察署檢察官
被      告  乙○○
上列被告因毒品危害防制條例案件，經檢察官提起公訴(99年度
毒偵字第847號)，本院判決如下：
    主    文
乙○○施用第二級毒品，累犯，處有期徒刑肆月，如易科罰金，
以新臺幣壹仟元折算壹日。
    犯罪事實
一、乙○○於民國96年間因施用毒品案件，經本院以97年度毒聲
    字第47號裁定送觀察、勒戒後，因無繼續施用傾向，於97年
    5 月19日執行觀察、勒戒完畢釋放，並經臺灣臺中地方法院
    檢察署檢察官以96年度毒偵字第6912號為不起訴處分；又於
    98年間因施用毒品案件，經本院以98年度簡字第706號判決
    判處有期徒刑2月確定，甫於98年9月8日易科罰金執行完畢
    。詎其猶不知悔悟，復基於施用第二級毒品甲基安非他命之
    犯意，於99年1月8日17時5分許採尿時回溯前96小時內之某
    時，在不詳處所，以不詳方式，施用第二級毒品甲基安非他
    命1次。嗣因其為毒品列管人口，經警通知於99年1月8日至
    警局接受採尿，並於同日17時5分許採集其尿液檢驗，結果
    呈甲基安非他命陽性反應，始悉上情。
二、案經臺中縣警察局豐原分局報請臺灣臺中地方法院檢察署檢
    察官偵查起訴。
    理    由
一、本件被告乙○○對於卷內書面證據資料之證據能力並未有所
    爭執，迄於言詞辯論終結前，亦未主張有何刑事訴訟法第15
    9條第1項不得為證據之情形，應認其已同意本件(含偵審卷
    及調查筆錄)卷內之書面證據資料均得作為證據，且經本院
    審酌後，認本件卷內證據資料並無不適當之情形，應認均有
    證據能力，合先敘明。
二、上開犯罪事實，業據被告於本院審理中坦承不諱，且被告於
    前揭時、地經警採其尿液送驗結果，確呈甲基安非他命陽性
    反應，有應受尿液採驗人尿液檢體採集送驗紀錄表、中山醫
    學大學附設醫院檢驗科藥物檢測中心尿液檢驗報告、99年6
    月14日法務部法醫研究所法醫毒字第0990003166號函文各1
    份在卷可參，是被告上揭自白核與事實相符，應堪採信，本
    案事證明確，被告上開施用第二級毒品甲基安非他命之犯行
    ，洵堪認定。
三、核被告所為，係犯毒品危害防制條例第10條第2項之施用第
    二級毒品罪。其施用第二級毒品甲基安非他命前持有甲基安
    非他命之低度行為，為施用甲基安非他命之高度行為所吸收
    ，不另論罪。又被告前因施用毒品案件，經本院以97年度毒
    聲字第47號裁定送觀察、勒戒後，因無繼續施用傾向，於97
    年5月19日執行觀察、勒戒完畢釋放，並經臺灣臺中地方法
    院檢察署檢察官以96年度毒偵字第6912號為不起訴處分；又
    於98年間因施用毒品案件，經本院以98年度簡字第706號判
    決判處有期徒刑2月確定，甫於98年9月8日易科罰金執行完
    畢，此有臺灣高等法院被告前案紀錄表在卷可稽，其於有期
    徒刑執行完畢後，5年以內故意再犯本件有期徒刑以上之罪
    ，為累犯，應依刑法第47條第1項之規定加重其刑。爰審酌
    被告於觀察勒戒後未能戒除毒癮，而履犯施用第二級毒品之
    犯行，顯見其戒除毒癮之意志未堅，惟施用毒品本身係屬自
    戕行為，危害施用者身心健康，具有成癮性、依賴性，對社
    會治安之影響非重，及其犯罪目的、手段、犯罪後終能於本
    院審理中坦承犯行之態度等一切情狀，量處如主文所示之刑
    ，並諭知易科罰金之折算標準，以示懲儆。
據上論斷，應依刑事訴訟法第299條第1項前段，毒品危害防制條
例第10條第2項，刑法第11條、第47條第1項、第41條第1項前段
，判決如主文。
本案經檢察官甲○○到庭執行職務。
中    華    民    國    99    年    7    月    30    日
                  刑事第三庭   法  官  楊曉惠
以上正本證明與原本無異。
如不服本判決，應於收受送達後10日內向本院提出上訴書狀（應
敘述具體理由並附繕本）。
上訴書狀如未敘述理由，應於上訴期間屆滿後20日內補提理由書
於本院。
                               書記官  謝明倫
中    華    民    國    99    年    7    月    30    日
附錄論罪科刑法條：
毒品危害防制條例第10條第2項
施用第二級毒品者，處3年以下有期徒刑。

司法院資訊處製作；財團法人民間司法改革基金會備份。
